臺灣屏東地方法院刑事判決　　　　　　　99年度訴字第1362號
公　訴　人　臺灣屏東地方法院檢察署檢察官
被　　　告　張東明
上列被告因違反毒品危害防制條例案件，經檢察官提起公訴（99
年度毒偵字第2502號），因被告就被訴事實為有罪之陳述，經本
院告知簡式審判程序意旨，並聽取公訴人、被告之意見後，本院
合議庭裁定由受命法官獨任依簡式審判程序審理，判決如下：
    主  文
張東明施用第一級毒品，累犯，處有期徒刑捌月。扣案第一級毒
品海洛因壹包（毒品驗後淨重零點柒零公克，另含殘留海洛因
粉末難以完全析離之包裝袋壹個）沒收銷燬之。又施用第二級毒
品，累犯，處有期徒刑陸月。應執行有期徒刑壹年，扣案第一級
毒品海洛因壹包（毒品驗後淨重零點柒零公克，另含殘留海洛
因粉末難以完全析離之包裝袋壹個）沒收銷燬之。
    事  實
一、張東明前因施用毒品案件，經本院96年度毒聲字第7 號裁定
    令入勒戒處所施予觀察、勒戒，認無繼續施用毒品之傾向，
    於民國96年3 月5 日釋放出所，並由臺灣屏東地方法院檢察
    署以96年度毒偵字第113 號為不起訴處分確定。又其因竊盜
    案件，經本院96年度易字第109 號判處有期徒刑1 年確定，
    嗣經本院96年度聲減字第913 號裁定減刑為有期徒刑6 月，
    於96年5 月14日入監，96年11月13日縮刑期滿執行完畢。詎
    仍不知悔改，明知海洛因及甲基安非他命分屬第一、二級毒
    品，不得持有及施用，仍基於施用第一、二級毒品之犯意，
    於99年10月7 日上午7 時許，在屏東縣枋寮鄉○○村○○路
    3 巷23號居所內，先以將海洛因加水置於注射針筒後注入體
    內之方式（注射針筒於查獲前已經丟棄而滅失），施用第一
    級毒品海洛因1 次；再以將甲基安非他命置於玻璃球內以火
    燒烤後，吸食所產生煙霧之方式（玻璃球於查獲前已經丟棄
    而滅失），施用第二級毒品甲基安非他命1 次。嗣於99年10
    月9 日下午2 時50分許，在屏東縣潮州鎮○○路639 之1 號
    前，因形跡可疑為警攔檢查獲，並扣得第一級毒品海洛因1
    包（毛重0.5 公克，驗前淨重0.382 公克，驗後淨重0.370
    公克），復經其同意採尿送驗，檢出海洛因代謝後之嗎啡及
    甲基安非他命陽性反應，而查悉上情。
二、案經屏東縣政府警察局潮州分局報告台灣屏東地方法院檢察
    署檢察官偵查起訴。
    理  由
一、本件被告張東明所犯係死刑、無期徒刑、最輕本刑為3 年以
    上有期徒刑以外之罪，其於本院準備程序中就前揭被訴事實
    為有罪之陳述，經受命法官告知簡式審判程序之旨，並聽取
    其與公訴人之意見後，本院認無不得或不宜改依簡式審判程
    序進行之處，爰依刑事訴訟法第273 條之1 第1 項、第284
    條之1 ，本院合議庭裁定由受命法官獨任依簡式審判程序審
    理；又簡式審判程序之證據調查，依刑事訴訟法第273 條之
    2 規定，不受同法第159 條第1 項審判外陳述排除之限制，
    再被告對於卷內之各項證據，亦不爭執證據能力，故卷內所
    列之各項證據，自得作為證據，合先敘明。
二、前揭施用第一級毒品海洛因及第二級毒品甲基安非他命之犯
    罪事實，業據被告張東明於警詢、偵查中及本院審理時自承
    不諱，復有屏東縣政府警察局潮州分局尿液採證姓名代號對
    照表、台灣檢驗科技股份有限公司濫用藥物尿液檢驗報告各
    1 紙在卷及第一級毒品海洛因1 包（驗餘淨重0.370 公克）
    扣案足憑，足認被告自白施用海洛因及甲基安非他命與事實
    相符，應可採信。其觀察勒戒期滿5 年內再犯本件施用第一
    級毒品海洛因、第二級毒品甲基安非他命之犯罪事證已臻明
    確，應依法論科。
三、按海洛因及甲基安非他命分別為毒品危害防制條例第2 條第
    2 項第1 款、第2 款規定之第一級、第二級毒品，除法律另
    有規定者外，不得持有、施用。核被告張東明所為，係犯毒
    品危害防制條例第10條第1 項之施用第一級毒品罪，及同條
    第2 項之施用第二級毒品罪。其施用前持有海洛因及甲基安
    非他命之低度行為，應各為施用之高度行為所吸收，均不另
    論罪。被告先後施用第1 級毒品海洛因及第2 級毒品甲基安
    非他命各1 次之犯行，犯意各別，構成要件不同，應分別論
    罪，合併處罰。又被告前因竊盜案件，經本院96年度易字第
    109 號判處有期徒刑1 年確定，嗣經本院96年度聲減字第91
    3 號裁定減刑為有期徒刑6 月，於96年5 月14日入監，96年
    11月13日縮刑期滿執行完畢等情，有臺灣高等法院被告前案
    紀錄表1 份附卷足按，其於5 年以內再故意犯本件有期徒刑
    以上之2 罪，均依刑法第47條第1 項規定，應論以累犯，並
    加重其刑。
四、爰審酌被告施用毒品行為於本質上係屬自我戕害行為，反社
    會性之程度應屬較低；惟施用毒品，不僅足以戕害其個人身
    心，且極易滋生其他犯罪，惡化治安甚重，嚴重損及公益，
    且被告前經觀察勒戒之執行助其戒除毒品，竟仍再為本案施
    用第一、二級毒品之犯行，顯見其不思悔改，自制力亦顯不
    佳，另於本案查獲前已因施用第一、二級毒品經本院99年度
    訴字第725 號判處有期徒刑8 月、4 月，並定執行刑10月，
    甫於99年9 月28日判決確定，竟無動於衷，不數日內即再犯
    本件施用毒品犯行，素行不佳，且顯然慣於施用毒品成習，
    對於社會秩序及其個人身心健康之影響非輕，惟念其犯後即
    能坦承犯行，並兼衡其經濟狀況、智識程度等一切情狀，分
    別量處如主文所示之刑，並定其應執行之刑如主文所示，以
    資懲儆。
五、另按查獲之第一、二級毒品及專供製造或施用第一、二級毒
    品之器具，不問屬於犯人與否，均沒收銷燬之，毒品危害防
    制條例第18條第1 項前段定有明文。本案查獲被告時扣案之
    白色粉末1 包，經送高雄市立凱旋醫院鑑定後，認含有海洛
    因成分（驗前淨重0.382 公克，驗後淨重0.370 公克），有
    高雄市立凱旋醫院濫用藥物成品檢驗鑑定書1 紙在卷可稽，
    自應依毒品危害防制條例第18條第1 項前段規定宣告沒收銷
    燬之。另裝該毒品之包裝袋1 個，該院雖未同時鑑定是否含
    有毒品海洛因成分，惟「一般鑑定裝袋內毒品之程式，均係
    以傾倒方式，將包裝袋內之毒品倒出、稱重、以儀器檢驗部
    分等，倒出時若認必要，則輔以刮杓刮取袋內粉末，然無論
    依何種方式分離，包裝袋內均有極微量之第一級毒品海洛因
    殘留」，業經法務部調查局93年3 月19日調科壹字第093001
    13060 號函釋在案，此為本院職務上已知之事實，足認前開
    包裝袋無論依何種方式分離，仍有極微量之第一級毒品海洛
    因殘留而無法析離，自應整體視為查獲之第一級毒品海洛因
    ，依法應宣告沒收銷燬之。未扣案而供被告本件施用海洛因
    使用之注射針筒及施用甲基安非他命使用之玻璃球，除據被
    告張東明供稱於查獲前已經丟棄而滅失，依現有卷證復不能
    證明其尚存在，爰不另為沒收之諭知，附此敘明。
據上論斷，應依刑事訴訟法第273 條之1 第1 項、第299 條第1
項前段，毒品危害防制條例第10條第1 項、第2 項、第18條第1
項前段，刑法第11條、第47條第1 項、第51條第5 款，判決如主
文。
本案經檢察官許英輝到庭執行職務
中    華    民    國   100    年    2     月    11    日
                  刑事第三庭      法  官  陳茂亭
以上正本證明與原本無異。
如不服本判決應於收受判決後10日內向本院提出上訴書狀，並應
敘述具體理由；其未敘述上訴理由者，應於上訴期間屆滿後20日
內向本院補提理由書（均須按他造當事人之人數附繕本）「切勿
逕送上級法院」。
中    華    民    國   100    年    2     月    11    日
                                  書記官  黃佳惠
附錄法條：
毒品危害防制條例第10條
施用第一級毒品者，處 6 月以上 5 年以下有期徒刑。
施用第二級毒品者，處 3 年以下有期徒刑。